

Soluciones



Productos Digitales

proyecto.

Creación de interfaces intuitivas, fáciles de usar y satisfactorias. Enfocado en la experiencia que tienen los usuarios con tu producto o servicio.

Un componente clave para la transformación de tu

negocio. Te brindo el apoyo que necesitas durante todo tu



</> Diseño Web

Tú lo imaginas, lo diseño por ti. Diseño profesional, elegante e innovador. Centrado en el usuario, experiencia eficiente e



Data Analytics

Inspeccionar, limpiar y transformar datos con el objetivo de resaltar información útil, para sugerir conclusiones y apoyo en la toma de decisiones

Currículum

Educación

Ingeniería de Software

Una de las ramas de las ciencias de la computación que estudia la creación ingeniería.

Experiencia

04/2023 - Actual NK Technologies S.A.S.

Frontend

Diseño y desarrollo para la implementación de proyectos tecnológicos en

• 02/2023 - Pasante

2021 Uvilla-Hub S.A.S.

 \equiv

Webmaster

Espacio creativo enfocado en planificación estratégica de contenido, para desarrollar y potenciar el concepto de inteligencia digital en nuestros



Founder

hogar. Con las herramientas de directorio a disposición de rescatistas de animales y negocios pet-friendly. Este sitio web es un espacio para crear juntos una cultura de bienestar animal.

2020 - 2023 Servicios De Operación Integraless SEOPI S.A.S.

Asistente de Operaciones

$\ensuremath{ abla}$ Habilidades Blandas

Etica Laboral	100%
Atención A Los Detalles	100%
Paciencia	100%

(2) Habilidades Duras

Business Intelligence	
Diseño De interfaces	100%
Investigación Operativa	80%
Desarrolo De Productos Digitales	80%
Análisis De Requerimientos	

Conocimientos

Gestión del Tier	npo	Diseño UX/UI	Scrum
Design Sprint	Gestión De Proyectos		

Certicados



Fundamentos de Gestión de Proyectos

Platzi



Liderazgo para Equipos de Trabajo

27 de diciembre de 2020

Github Instagram Linkedin

Creating purposeful spaces for the Internet (9)